【裁判字號】    89,交聲,623
【裁判日期】    900323
【裁判案由】    違反道路交通管理處罰條例聲明異議
【裁判全文】
臺灣臺北地方法院交通事件裁定              八十九年度交聲字第六二三號
    異議人即
    受處分人  甲○○
右列受處分人因違反道路交通管理處罰條例案件，對於臺北市交通事件裁決所中華民
國八十九年十月十二日所為之處分（原處分案號：北市裁三字第駕裁二二－ＡＩ00
00000號）聲明異議，本院裁定如左：
        主      文
異議駁回。
        理      由
一、按汽車駕駛人（包括機器腳踏車），爭道行駛有駕車行駛人行道者，處銀元二百
    元以上六百元以下（即新台幣【下同】六百元以上一千八百元以下）罰鍰，道路
    交通管理處罰條例第三條第八款、第四十五條第六款定有明文；再汽車駕駛人駕
    駛汽車違反道路交通管理處罰條例第四十五條規定者，除應依該條所規定之罰鍰
    處罰外，並予記違規點數一點，道路交通管理處罰條例第六十三條第一項第一款
    亦定有明文。
二、本件受處分人即異議人甲○○於民國八十九年六月二日下午三時三十五分許，騎
    乘車號ＣＧＬ－六三三號重型機器腳踏車，在台北市○○○路○段人行道上行駛
    ，為台北市政府警察局交通警察大隊第三組警員乙○○以拍照方式採證，並以受
    處分人有違反道路交通管理處罰條例第四十五條第六款規定之行為掣單舉發。嗣
    將舉發通知單送達於受處分人後，受處分人於舉發通知單上所載之應到案日期八
    十九年八月十日前申訴，原處分機關乃函請舉發機關調查結果，仍認受處分人有
    上開違規行為，遂依道路交通管理處罰條例第四十五條第六款、第六十三條第一
    項第一款之規定於八十九年十月九日裁處異議人罰鍰六百元，並予記違規點數一
    點（原處分贅引第四十五條「第一項」第六條，應更正）。
三、訊據受處分人甲○○雖坦承於右開時地在人行道上騎乘機器腳踏車之事實不諱，
    惟矢口否認有違規行為，辯稱：人行道上既劃設有機車停車格，因人行道多狹窄
    路面，以手牽扶機車將造成來往人行之困難，且道路交通管理處罰條例第四十五
    條第六款立意在禁止機車騎士將人行道視同馬路行駛，伊純為停放機車，如因此
    受罰，有違信賴原則，況警員為求獎金壓力，有違恣意原則，警員亦有違規行為
    ，如此差別待遇有違平等原則云云，然查：右開事實，有違規照片一紙在卷為憑
    ，受處分人違規行為，堪以認定；雖人行道上劃設機車停車格是否妥適、警員是
    否有壓力而取締、警員本身是否亦有騎車行駛在人行道上等，均與受處分人之違
    規行為無涉；如謂機車停車格設置在人行道上，即可因此而行駛於人行道上，即
    與道路交通管理處罰條例第四十五條第六款設立保障行人安全之目的相左，且人
    行道上本不可行駛機車，受處分人違規在先，自不能主張信賴原則、平等原則、
    恣意原則規避取締；再行人信賴機車不得行駛於人行道上，受處分人擅自行駛，
    如不取締，置行人之信賴於何地﹖又警員取締交通違規行為，屬於行政處分，亦
    有其行政裁量權，如何謂受處分人違規遭受取締，即任意指摘警員恣意行事、不
    符公平﹖是受處分人所辯，均不足採。本件受處分人有騎乘機器腳踏車，行駛人
    行道之違規行為，事證明確，原處分機關依道路交通管理處罰條例第四十五條第
    八款規定裁處罰鍰六百元，並依同條例第六十三條第一項第一款之規定，記違規
    點數一點，核無違誤，本件受處分人之異議為無理由，自應將其異議駁回。
四、據上論斷，應依道路交通案件處理辦法第十九條，裁定如主文。
中      華      民      國    九十      年      三      月    二十三    日
                          臺灣臺北地方法院交通法庭
                                    法  官  李  麗  玲
右正本證明與原本無異。
如不服本裁定，應於裁定送達後五日內向本院提出抗告狀。
                                    書記官  江  虹  儀
中      華      民      國    九十      年      三      月    二十六    日


司法院資訊處製作；財團法人民間司法改革基金會備份。
